# 使用权资产的免租期

提问人：junice 时间：2022-05-03 18:15:47
房屋从 2019 年起租，有两个月的免租期，租金每年上升4%， 21 年公司采用简化的追溯调整法调整使用权资产与租赁负债，在这种情况下是否需要考虑免租期租金摊销的影响？

回答人：chenyiwei
如果免租期是在 2021 年之前，且采用“与租赁负债相等的金额，并根据预付租金进行必要调整”的方式计量使用权资产，则原准则下截至 2020 年末与该免租期和租金逐年递增安排相关的资产或负债余额（相当于预付/应付租金）应作为对首次执行日使用权资产账面价值的调整。这种衔接方法也是目前实务中最常见的衔接办法，对首次执行日留存收益通常无影响。
如果采用“假设自租赁期开始日即采用本准则的账面价值（采用首次执行日的承租人增量借款利率作为折现率）”计量使用权资产，则使用权资产的计量是完全追溯调整法，即视同从租赁期开始日起即按新准则，此时使用权资产的计量会受到新准则的更大影响。

提问人：半梦灬 时间：2022-08-31 15:38:48
陈老师，我有一个问题想问一下“与租赁负债相等的金额，并根据预付租金进行必要调整”的方式计量使用权资产，原准则下截至 2020 年末该免租期导致的付款额与已摊销金额之间的差异（例如付款 18 个月租金，已摊销 21 个月（含免租期 3 个月），差异金额 71 万元），调整以后使用权资产与租赁负债金额的差异进留存收益吗。

回答人：chenyiwei
不会进首次执行日的留存收益。就是将原准则下的应付或预付转销，相应增加或减少使用权资产账面价值，是首次执行日在资产之间进行的重分类。

提问人：半梦灬 时间：2022-09-01 16:55:00
陈老师，那如果选择“假设自租赁期开始日即采用本准则的账面价值（采用首次执行日的承租人增量借款利率作为折现率）”这种方法计量使用权资产的初始价值，原来免租期导致的应付余额如何处理呢，计入留存收益还是减少使用权资产的账面价值

回答人：chenyiwei
应调整留存收益。原准则下遗留下来的资产、负债账面价值不影响该方法下使用权资产和租赁负债在新准则首次执行日的计量。